# 账龄分析法下坏账计提比例是由企业自行决定的吗？

提问人：wuzengyuan 时间：2020-07-23 09:56:00
《企业会计制度》规定，计提坏账准备的方法由企业自行确定。坏账准备的计提方法通常有账龄分析法、余额百分比法、个别认定法等。企业无论采用何种方法，或根据情况分别采用不同的方法，都应当在制定的有关会计政策和会计估计目录中明确，不得随意变更。如需变更，应按会计政策、会计估计变更的程序和方法进行处理。
一直以来见到的账龄分析法坏账计提比例大多是 1 年以内 5%；1-2年10%；2-3年30%等请教大佬们：账龄分析法下，企业坏账计提比例可以由企业自行决定？还是相关准则或者应用指南规定的?或是行业不成文的规定？

回答人：chenyiwei
坏账准备的计提方法和计提比例属于会计估计范畴，可由企业自主决定。但会计估计的设定及其变更需履行适当的企业内部决策程序（一般由管理层提议，董事会通过），如果是上市公司等公众公司，还需履行信息披露义务。